臺灣桃園地方法院刑事判決　　　　　　　 99年度訴字第488號
公　訴　人　臺灣桃園地方法院檢察署檢察官
被　　　告　陳俊宏
選任辯護人　邱鎮北律師
　　　　　　毛仁全律師
上列被告因違反毒品危害防制條例案件，經檢察官提起公訴（起
訴案號：98年度偵字第8725號、98年度偵字第12546 號、98年度
偵字第15855 號），暨追加起訴（案號：99年度蒞追字第14號、
99年度蒞字第13467 號），本院判決如下：
    主  文
陳俊宏犯如附表壹所示之罪，各處如附表壹所示之刑。應執行有
期徒刑拾參年。扣案如附表貳編號五、編號十所示之物，均沒收
銷燬之。扣案如附表貳編號一至編號四、編號六至編號九所示之
物均沒收。未扣案販賣毒品所得財物新臺幣貳仟柒佰元沒收之，
如全部或一部不能沒收時，以其財產抵償之。
其餘被訴部分無罪。
    事  實
一、陳俊宏明知亞甲基雙氧甲基安非他命（MDMA）係毒品危害防
    制條例第2 條第2 項第2 款所稱之第二級毒品，愷他命（Ke
    tamine）係同條項第3 款所稱之第三級毒品，未經許可，不
    得販賣、轉讓或持有，竟分別基於持有第二級毒品MDMA、暨
    轉讓及意圖營利販賣第三級毒品愷他命之犯意，而分別為下
    列行為：
  (一)陳俊宏基於轉讓第三級毒品愷他命之犯意，於民國98年6 月
    1 日晚間某時許，在桃園縣桃園市○○○路51號9 樓505 室
    之租賃處所內，免費提供其所有之愷他命1 公克供黃維欣施
    用而轉讓之。
  (二)陳俊宏於98年6 月1 日凌晨3 時16分許，於其所有門號0000
    000000號之行動電話，接獲陳慧雯持用門號0000000000號行
    動電話之簡訊，表示欲向陳俊宏購買愷他命，陳俊宏即基於
    販賣第三級毒品愷他命之犯意，以上開門號之行動電話作為
    販賣愷他命之聯繫工具，於98年6 月1 日凌晨3 、4 時許，
    在上址租賃處所門口，以新臺幣（下同）1,000 元之代價，
    販賣2 公克之愷他命1 包予陳慧雯。
  (三)陳俊宏基於販賣第三級毒品愷他命之犯意，以其所有門號00
    00000000號之行動電話作為販賣愷他命之聯繫工具，於98年
    6 月2 日下午2 時許，在上址租賃處所內，以500 元之代價
    ，販賣1 公克之愷他命1 包予陳慧雯，嗣於98年6 月2 日為
    警於上址租賃處所查獲，並扣得附表貳編號六至編號八之陳
    俊宏所有供販賣事實欄一(二)(三)愷他命所用之工具，及附表貳
    編號九之愷他命。
  (四)陳俊宏基於販賣第三級毒品愷他命之犯意，以其所有門號00
    00000000號之行動電話作為販賣愷他命之聯繫工具，於98年
    6 月5 日某時，在上址租賃處所內，以300 元之代價，販賣
    1 公克之愷他命1 包予鄭凱誠。
  (五)陳俊宏基於販賣第三級毒品愷他命之犯意，以其所有門號00
    00000000號之行動電話作為販賣愷他命之聯繫工具，於98年
    6 月18日某時，在上址租賃處所內，以300 元之代價，販賣
    1 公克之愷他命1 包予鄭凱誠。
  (六)陳俊宏基於販賣第三級毒品愷他命之犯意，以其所有門號00
    00000000號之行動電話作為販賣愷他命之聯繫工具，於98年
    6 月23日某時，在上址租賃處所內，以300 元之代價，販賣
    1 公克之愷他命1 包予鄭凱誠。
  (七)陳俊宏基於販賣第三級毒品愷他命之犯意，以其所有門號00
    00000000號之行動電話作為販賣愷他命之聯繫工具，於98年
    7 月7 日某時，在上址租賃處所內，以300 元之代價，販賣
    1 公克之愷他命1 包予鄭凱誠。
  (八)陳俊宏基於持有第二級毒品MDMA之犯意，因其不詳姓名之友
    人於查獲前一天在上址租賃處交付，而取得MDMA71顆並持有
    之，嗣於98年6 月2 日凌晨1 時50分許，在上址租賃處所內
    ，為警查獲，並扣得附表貳編號十所示之物。
  (九)陳俊宏基於販賣第三級毒品愷他命之犯意，以其所有門號00
    00000000號之行動電話作為販賣愷他命之聯繫工具，於98年
    7 月11日晚間9 時許，在上址租賃處所內，以50公克12,500
    元之代價，著手於販賣愷他命50公克予鄭凱誠之際，為埋伏
    現場之員警當場查獲而未遂，並扣得附表貳編號一至編號三
    之陳俊宏所有供販賣事實欄一(四)、(五)、(六)、(七)、(九)愷他命所
    用之工具，及附表貳編號四之愷他命。
  (十)陳俊宏基於持有第二級毒品MDMA之犯意，先於不詳時、地，
    取得MDMA8 顆而持有之，嗣於98年7 月11日晚間9 時許，在
    上址租賃處所內，為警當場查獲，並扣得附表貳編號五所示
    之物。
二、案經桃園縣政府警察局桃園分局報請臺灣桃園地方法院檢察
    署檢察官偵查起訴。
    理  由
壹、程序部分：
一、追加起訴部分：
    按於第一審辯論終結前，得就與本案相牽連之犯罪或本罪之
    誣告罪，追加起訴；追加起訴，得於審判期日以言詞為之；
    刑事訴訟法第265 條定有明文。所謂相牽連之案件，依刑事
    訴訟法第7 條之規定：「有左列情形之一者，為相牽連之案
    件：一一人犯數罪者。二數人共犯一罪或數罪者。三數人同
    時在同一處所各別犯罪者。四犯與本罪有關係之藏匿人犯、
    湮滅證據、偽證、贓物各罪者」。本案被告陳俊宏如事實欄
    一(十)所示之犯行，與原起訴其餘各次犯行，洵屬刑事訴訟法
    第7 條第1 款所定之相牽連案件，既經檢察官於99年10月27
    日以臺灣桃園地方法院檢察署99年度蒞追字第14號、99年度
    蒞字第13467號追加起訴書追加起訴，本院自應予以審究。
二、證據能力部分：
    按被告以外之人於審判外之言詞或書面陳述，除法律有規定
    者外，不得作為證據；又被告以外之人於審判外之陳述，雖
    不符合同法第159 條之1 至第159 條之4 之規定，但經當事
    人於審判程序同意作為證據，法院審酌該言詞陳述或書面陳
    述作成時之情況，認為適當者，亦得為證據。當事人、代理
    人或辯護人於法院調查證據時，知有第159 條第1 項不得為
    證據之情形，而未於言詞辯論終結前聲明異議者，視為有前
    項之同意，刑事訴訟法第159 條第1 項及第159 條之5 分別
    定有明文。經查，本判決所引用之各該被告以外之人於審判
    外之陳述，雖屬傳聞證據，當事人於法院審理時均表示同意
    作為證據方法而不予爭執，且迄至本院言詞辯論終結前亦未
    再聲明異議，本院審酌上開證據資料製作時之情況，尚無違
    法不當及證明力明顯過低之瑕疵，並認為以之作為證據應屬
    適當，揆諸前開規定，認前揭證據資料均有證據能力。
貳、實體部分：
一、犯罪事實欄一(一)之犯行
  (一)上開犯罪事實欄一(一)所示轉讓愷他命予黃維欣之事實，業據
    被告於本院審理時坦承不諱（見本院審理卷第114 頁反面）
    ，核與證人黃維欣於警詢、偵查中證述被告任其施用愷他命
    之事（見98偵字第12546 號卷第19、60頁）、證人即查獲員
    警徐仲亨於本院審理時證述查獲之情（見本院審理卷第32-3
    5 頁）均相符合。足認被告上開任意性自白與事實相符，堪
    以採信。
  (二)犯罪事實欄一(二)、(三)、(四)、(五)、(六)、(七)、(九)之犯行
  1.上開犯罪事實欄一(二)、(三)、(四)、(五)、(六)、(七)、(七)、(九)所示先
    後七次販賣愷他命予陳慧雯、鄭凱誠之事實，業據被告於本
    院審理時供承不諱（見本院審理卷第114 頁反面至第115 頁
    ），核與證人即陪同陳慧雯向被告購買愷他命之人饒芳羽、
    陳慧雯、鄭凱誠分別於警詢、偵查及本院審理時證述被告販
    賣愷他命等情相符（饒芳羽部分見98偵字第12546 號卷第10
    3-104 、112-113 頁、本院審理卷第39頁反面-40 頁反面；
    陳慧雯部分見98偵字第12546 號卷第105-108 、111-112 頁
    、本院審理卷第38-39 頁反面；鄭凱誠部分見98偵字第1585
    5 號卷第18-20 、61-62 頁、本院審理卷第35-38 頁），並
    有卷附被告所有門號0000000000號行動電話與證人陳慧雯所
    持用之門號0000000000號行動電話通聯記錄及簡訊內容翻拍
    照片、被告所有門號0000000000號行動電話與證人鄭凱誠所
    持用之門號0000000000號行動電話通聯記錄、扣案被告所有
    門號0000000000號（含SIM 卡）、門號0000000000號行動電
    話（含SIM 卡）、桃園縣政府警察局桃園分局98年6 月2 日
    搜索扣押筆錄、扣押物品目錄表、98年7 月11日搜索扣押筆
    錄、扣押物品目錄表及扣案物品可資佐證。（見98偵字第87
    25號卷第68頁、98偵字第12546 號卷第46頁、98偵字第1585
    5 號卷第70頁）。而被告98年6 月2 日遭查獲時扣案之白色
    結晶1 包經送驗結果，含有第三級毒品愷他命成分（原送驗
    檢體含袋重量2.3179公克，驗餘檢體含袋重量2.3175公克。
    即附表貳編號九所示之物），有行政院衛生署食品藥物管理
    局99年2 月25日FDA 研字第0990007886號函暨其所附檢驗報
    告書足憑（見98偵字第12546 號卷第136-138 頁），另被告
    於98年7 月11日遭查獲時扣案之白色粉末1 包、白色結晶4
    包經送驗結果，均含有第三級毒品愷他命成分（白色粉末1
    包：原送驗檢體重量0.8812公克【含塑膠袋、標籤及1 段膠
    帶】，驗餘檢體重量0.8808公克【含塑膠袋、標籤及1 段膠
    帶】；白色結晶4 包：原送驗檢體重量81.0254 公克【含4
    個塑膠袋、4 個標籤及1 段膠帶】，驗餘檢體重量81.0248
    公克【含4 個塑膠袋、4 個標籤及1 段膠帶】。即附表貳編
    號四所示之物），有行政院衛生署食品藥物管理局99年2 月
    26日FDA 研字第0990007889號函暨其所附檢驗報告書在卷可
    參（見98偵字第15855 號卷第72-74 頁）。足認被告上開任
    意性自白與事實相符，堪以採信。
  2.另按毒品危害防制條例所定之販賣毒品罪，所著重者為被告
    在主觀上有藉以牟利之惡性，及對毒品之擴散具有較無償轉
    讓行為更嚴重之危害性，而被告營利之意圖係從客觀之社會
    環境、情況及證人、物證等資料，依據證據法則綜合研判認
    定。又販賣毒品之行為，本無一定之價格，是其各次買賣之
    價格，或隨供需雙方之資力、關係之深淺、需求之數量、貨
    源之充裕與否、販賣者對於資金之需求殷切與否，或政府查
    緝之態度，進而為各種不同之風險評估，為機動性之調整，
    而各有差異；是其價格標準，自非一成不變，且販賣者從各
    種「價差」或「量差」或係「純度差別（如摻入他物）」謀
    取利潤方式，或有差異，然其所圖利益之非法販賣行為目的
    ，則屬相同，並無二致。因之，販賣利得，除經行為人（被
    告）坦承，或其價量至臻明確，難究其實。然按毒品之非法
    交易，向為政府查禁森嚴且重罰不寬貸，衡情，倘非有利可
    圖絕無平白甘冒被重罰高度風險之理，從而，舉凡其有償交
    易，除足反證其確另基於某種非圖利本意之關係外，通常尚
    難因無法查悉其買進、賣出之差價，而諉無營利之意思，或
    阻卻販賣犯行之追訴（最高法院87年臺上字第3164號判決參
    照）。又販賣毒品之所謂販賣行為，係行為人基於營利之目
    的，而販入或賣出毒品而言。販賣毒品者，其主觀上具有營
    利之意圖，且客觀上有販賣之行為即足構成，至於實際上是
    否已經獲利則非所問。即於有償讓與他人之初，係基於營利
    之意思，並著手實施，而因故無法高於購入之原價出售，最
    後不得不以原價或低於原價讓與他人時，仍屬販賣行為。必
    也始終無營利之意思，縱以原價或低於原價有償讓與他人，
    方難謂為販賣行為，而僅得以轉讓罪論處（最高法院93年度
    臺上字第1651號判決參照）。查被告坦承有本案七次販賣愷
    他命犯行，而證人陳慧雯、鄭凱誠與被告並非至親故交，倘
    無利可圖，被告何需費心自甘承受重典，涉險販賣愷他命予
    上開證人，是被告有欲從中賺取差價牟利之意圖及事實，應
    為合理之認定。
  3.刑事偵查技術上所謂「釣魚」，係指對於原已犯罪或具有犯
    罪故意之人，以設計引誘之方式，迎合其要求，使其暴露犯
    罪事證，再加以逮捕或偵辦者而言；此項誘捕行為，並無故
    入人罪之教唆犯意，更不具使人發生犯罪決意之行為，純屬
    偵查犯罪技巧之範疇，並未違反憲法對於基本人權之保障，
    且於公共利益之維護有其必要性，故依「釣魚」方式所取得
    之證據資料，若不違背正當法定程序，法律不予禁止，則行
    為人如原即有販賣毒品營利之犯意，雖因經警設計誘捕，致
    實際上不能完成毒品交易，然因其原即具有販賣毒品之意思
    ，客觀上又已著手於販賣行為，仍應論以販賣毒品未遂罪（
    最高法院99年度臺上字第3069號判決參照）。查被告就犯罪
    事實欄一(九)部分固因證人鄭凱誠經警授意佯欲購買毒品（見
    本院審理卷第91頁反面-92 頁），而與證人鄭凱誠約定毒品
    交易，然被告原即謀議販毒，且與證人鄭凱誠已完成數次愷
    他命交易，嗣於98年7 月11日雖因經警設計誘捕，致實際上
    未完成毒品交易，然被告原即具有販賣毒品之意，客觀上並
    已著手於販賣行為，自屬販賣未遂。
  4.就犯罪事實欄一(四)至(七)部分被告販賣愷他命之價格及數量，
    證人鄭凱誠先於偵查時證稱每次向被告購買愷他命之價格隨
    市價而變動，約1 包1 公克400 元，曾一次購買2 包及10包
    等語（見98偵字第15855 號卷第62頁），復於本院審理時證
    述每次向被告購買愷他命的量不一，最少1 公克，最多10公
    克，愷他命價格為1 公克400 元等語（見本院審理卷第36頁
    反面至第37頁），則證人鄭凱誠證稱上開四次向被告購買愷
    他命之價格及數量，尚非明確，而被告審理時供述，伊通常
    係以1 公克300 元之代價販賣愷他命予證人鄭凱誠等語（見
    本院審理卷第115 頁反面至第116 頁），是被告確有於上開
    時地販賣愷他命予證人鄭凱誠，惟其販賣之價格及數量，基
    於「罪疑利益歸於被告」之原則，本院認被告犯罪事實欄一
    (四)至(七)部分販賣所得各為1 公克300 元為當。又犯罪事實欄
    一(九)部分被告販買50公克愷他命予鄭凱誠之價格，雖證人鄭
    凱誠於本院審理時證稱50公克愷他命為13,000元至14,000元
    （見本院審理卷第37頁反面），惟徵諸其於警詢時證稱98年
    7 月11日向被告購買愷他命之價格被告尚未告知，50公克約
    13,000元至14,000元係之前交易之價格等情（見98偵字第15
    855 號卷第18頁反面），則證人鄭凱誠上開購買價格之證述
    尚難採信，是基於「罪疑利益歸於被告」之原則，應以被告
    審理時自陳，本案販賣愷他命之價格為50公克12,500元為宜
    （見本院審理卷第115 頁）。
  (三)犯罪事實欄一(十)之犯行
    上開犯罪事實欄一(十)所示持有MDMA之事實，業據被告於本院
    審理時坦承不諱（見本院審理卷第115 頁），且有98年7 月
    11日搜索扣押筆錄、扣押物品目錄表及扣案物品可資佐證，
    而被告98年7 月11日遭查獲時扣案之淺褐色為雙凸圓形錠8
    顆經送驗結果，含有第二級毒品MDMA成分（原送驗含袋數量
    8 顆，驗餘檢體數量：7 顆。又淺褐色為雙凸圓形錠驗餘檢
    體數量7 顆，總淨重1.58公克，取0.22公克鑑定用罄，總餘
    1.36公克，純度約56％，驗餘前總純值淨重約0.88公克。即
    附表貳編號五所示之物），有行政院衛生署食品藥物管理局
    99年2 月26日FDA 研字第0990007889號函暨其所附檢驗報告
    書、內政部警政署刑事警察局99年11月24日刑鑑字第099015
    7388號鑑定書附卷可稽（見98偵字第15855 號卷第73頁、本
    院審理卷第100 頁正反面）。足認被告上開任意性自白與事
    實相符，堪以採信。
  (四)犯罪事實欄一(八)之犯行
  1.上開犯罪事實欄一(八)所示持有MDMA之事實，業據被告於本院
    審理時坦承不諱（見本院審理卷第115 頁），並有桃園縣政
    府警察局桃園分局98年6 月2 日搜索扣押筆錄、扣押物品目
    錄表及扣案物品可資佐證。而被告98年6 月2 日遭查獲時扣
    案之粉紅色圓形錠70顆及藍色圓形錠1 顆經送驗結果，均含
    有第二級毒品MDMA成分（粉紅色圓形錠部分：原送驗檢體數
    量70顆，驗餘檢體數量69顆；藍色圓形錠部分：原送驗檢體
    數量1 顆，驗餘檢體數量：驗餘檢體【約半顆】。又粉紅色
    圓形錠驗餘檢體數量69顆，總淨重18.27 公克，取0.24公克
    鑑定用罄，總餘18.03 公克，純度約34％，驗前總純值淨重
    約6.21公克；藍色圓形錠約半顆，驗前毛重0.36公克【含包
    裝塑膠袋0.18公克】，取0.06公克鑑定用罄，餘0.12公克。
    即附表貳編號十所示之物），有行政院衛生署食品藥物管理
    局99年2 月25日FDA 研字第0990007886號函暨其所附檢驗報
    告書、內政部警政署刑事警察局99年11月24日刑鑑字第0990
    157388號鑑定書在卷可參（見98偵字第12546 號卷第136-13
    8 頁、本院審理卷第100 頁正反面）。足認被告上開任意性
    自白與事實相符，堪以採信。
  2.另公訴意旨認被告明知MDMA係毒品危害防制條例列管之第二
    級毒品，基於營利之意圖，於不詳時、地，取得數量不詳之
    MDMA後，欲伺機出售圖利而持有之，復於98年6 月2 日凌晨
    1 時50分許，在桃園縣桃園市○○○路51號9 樓505 室內，
    為警查獲。因認被告涉有毒品危害防制條例第5 條第2 項之
    意圖販賣而持有第二級毒品罪嫌云云。經查：
  按犯罪事實應依證據認定之，無證據不得認定犯罪事實；不
    能證明犯罪者，應諭知無罪之判決，刑事訴訟法第154 條第
    2 項，第301 條第1 項分別定有明文。所謂證據，須適於為
    被告犯罪事實之證明者，始得為斷罪之資料；如未能發現相
    當證據，或證據不足以證明，自不能以推測或擬制之方法，
    以為裁判之基礎（最高法院29年上字第3105號、40年臺上字
    第86號判決參照）。且刑事訴訟上證明之資料，無論其為直
    接或間接證據，均須達於通常一般之人均不致有所懷疑，而
    得確信其為真實之程度，始得據為有罪之認定，若其關於被
    告是否犯罪之證明未能達此程度，而有合理懷疑之存在，致
    使無從形成有罪之確信，根據「罪證有疑，利於被告」之證
    據法則，即不得遽為不利被告之認定（最高法院76年臺上字
    第4986號判決參照）。
  訊據被告堅決否認有意圖販賣而持有上開第二級毒品之犯行
    ，辯稱：扣案之MDMA是伊友人在案發前一天所寄放，伊並無
    販賣毒品之意圖等語。
  按意圖販賣而持有毒品罪，係指意圖販賣而販入以外之原因
    而持有，嗣後始意圖販賣而言，故被告如非以意圖販賣而販
    入，而係以其他原因而持有，嗣後始萌生營利意圖販賣，待
    價而沽而持有毒品，即為本罪之法定犯罪構成要件，自須有
    積極嚴格之證明，檢察官須負舉證責任，並指出證明方法，
    始為適法。本案檢察官認被告涉嫌於不詳時間地點，以不詳
    方式，取得上開MDMA，並意圖將之販賣予不特定人牟利云云
    ，惟依前開所述，被告並無任何自白、供述或有何證人指證
    被告有意圖販賣MDMA之犯行，且檢察官亦未對於被告究係如
    何起意販賣而持有毒品，或者有何販賣計畫及如何販賣之細
    節（例如販賣之數量、價金、交付之方法等）提出積極之證
    據，並就扣案之毒品對於如何證明被告意圖販賣而持有毒品
    有如何之關連性，指出其證明方法。此外，本案尚查無被告
    有意圖販賣MDMA予他人之積極證據，亦無與買家之通聯紀錄
    ，或任何監聽紀錄可證被告有意圖販賣毒品之犯行。是綜上
    所述，被告實無意圖販賣而持有MDMA之動機與原因，被告辯
    稱扣案毒品係友人寄放，伊僅係單純持有乙節，應可採信。
    此外，尚無其他積極證據足以證明被告持有扣案MDMA而另行
    起意販賣之事實，或有何準備販賣之對象，自不能僅以被告
    持有上開MDMA、分裝工具、被告尿液鑑驗報告呈MDMA陰性反
    應或其租屋處外設有監視設備等情，即遽認被告有販賣MDMA
    之意圖。是此部分事證已臻明確，被告持有第二級毒品MDMA
    之犯行洵堪認定。
  (五)綜上所述，本案事證已臻明確，被告犯行洵堪認定，應予依
    法論科。
三、新舊法比較部分：
  (一)按「行為後法律有變更者，適用行為時之法律。但行為後之
    法律有利於行為人者，適用最有利於行為人之法律」，刑法
    第2 條第1 項定有明文，修正之立法理由亦明示改採取「從
    舊從輕」原則。查本案被告行為後，毒品危害防制條例部分
    條文業已修正，並經總統於98年5 月20日公布，惟本次修正
    條文，涉及多項授權法規修正或訂定，須有一定施行日期，
    以完備相關法令修訂及行政作業程序，其主管機關法務部立
    法原意亦認為本次修正條文應回歸同條例第36條規定，自公
    布後6 個月施行（臺灣高等法院暨所屬法院因應新修正毒品
    危害防制條例施行法律問題研討會結論參照），即於98 年
    11月20日起施行，而按修正、施行前毒品危害防制條例第4
    條第4 條第3 項規定：「製造、運輸、販賣第三級毒品者，
    處5 年以上有期徒刑，得併科新臺幣五百萬元以下罰金」，
    修正後則規定：「製造、運輸、販賣第三級毒品者，處5 年
    以上有期徒刑，得併科新臺幣七百萬元以下罰金」，其罰金
    上限由五百萬元修正提高為七百萬元之修正。是經比較修正
    前後之規定，應以修正前之規定較有利於被告，故與刑法第
    2 條第1 項但書規定不合，本案被告犯罪事實欄一(二)至(七)、
    (九)之販賣第三級毒品犯行，自應適用修正施行前之毒品危害
    防制條例第4 條之規定。
  (二)又被告行為時之毒品危害防制條例第11條第2 項原規定：「
    持有第二級毒品者，處2 年以下有期徒刑、拘役或新臺幣3
    萬元以下罰金」；修正後該條第2 項之構成要件及法定本刑
    均未修正，然增列第4 項：「持有第二級毒品純質淨重20公
    克以上者，處6 月以上5 年以下有期徒刑，得併科新臺幣70
    萬元以下罰金」，並刪除舊法同條第4 項持有毒品達一定數
    量（依行政院發布之標準，持有第二級毒品淨重10公克以上
    ），加重其刑至二分之一之規定。查被告犯罪事實欄一(八)持
    有之MDMA淨重逾10公克，是依修正前毒品危害防制條例第11
    條之規定，被告應依同條例第4 項之規定，加重其刑至二分
    之一；惟依修正後毒品危害防制條例第11條之規定，被告持
    有第二級毒品純質淨重未逾20公克，無庸加重法定刑度，故
    修正後之規定對被告較為有利，而應適用98年5 月20日修正
    公布後之毒品危害防制條例規定論斷。又被告犯罪事實欄一
    (十)所持有之MDMA之重量未達10公克，無論依修正前或修正後
    毒品危害防制條例第11條之規定，並無因此須加重處罰之情
    形，而無前開持有毒品加重其刑之數量標準或修正後毒品危
    害防制條例第11條之適用比較之問題，自無新舊法比較之問
    題。
四、論罪科刑：
  (一)核被告犯罪事實欄一(一)所為，係犯毒品危害防制條例第8 條
    第3 項之轉讓第三級毒品罪；犯罪事實欄一(二)至(七)所為，均
    係犯修正前毒品危害防制條例第4 條第3 項之販賣第三級毒
    品罪，犯罪事實欄一(九)所為，係犯修正前毒品危害防制條例
    第4 條第3 項、第6 項之販賣第三級毒品罪未遂罪；犯罪事
    實欄一(八)、(十)所為，均係毒品危害防制條例第11 條 第2 項
    之持有第二級毒品罪。被告因販賣而持有愷他命之低度行為
    ，應為其販賣愷他命之高度行為所吸收，不另論罪。另被告
    上開10次之犯行，犯意各別，應分論併罰。且犯罪事實欄一
    (九)部分，因客觀上已著手於販賣行為之實行而不遂，為未遂
    犯，應依刑法第25條第2 項之規定減輕其刑。
  (二)另被告犯罪事實欄一(八)持有之藍色圓形錠1 顆，雖同時含有
    第二級毒品MDMA 及 第三級毒品愷他命成分，此行政院衛生
    署食品藥物管理局99年2 月25日FD A研字第0990007886號函
    暨其所附檢驗報告書、內政部警政署刑事警察局99年11月24
    日刑鑑字第0990157388號鑑定書在卷可參（見98偵字第1254
    6 號卷第137 頁、本院審理卷第100 頁反面）。然依被告行
    為時之毒品危害防制條例，並未對持有第三級毒品者科以刑
    罰，是被告持有前開第三級毒品愷他命行為自不構成犯罪，
    附此敘明。至公訴意旨認被告犯罪事實欄一(八)部分係成立同
    條例第5 條第2 項之意圖販賣而持有第二級毒品罪，起訴法
    條容有未恰，業如前述，惟持有毒品與意圖販賣而持有毒品
    ，其持有毒品之基本犯罪事實相同，自得予以審究，爰依法
    變更起訴法條。
  (三)爰審酌被告明知MDMA及愷他命分別為第二級毒品及第三級毒
    品，若濫行施用，對施用者身心將造成嚴重傷害，進而影響
    施用者之經濟能力，甚且造成家庭破裂戕害國力，均為國家
    嚴格查禁之違禁物，仍持有MDMA，轉讓及販賣愷他命，其行
    為助長毒品流通，且被告本案販賣之次數頻繁、持有之數量
    非微，兼慮及被告犯後坦承犯行之犯後態度，暨其犯罪手段
    、犯罪所得、生活狀況、智識程度等一切情狀，就其所犯各
    罪均分別量處如附表壹編號一至編號十所示之刑，並定其應
    執行刑。
五、沒收之諭知：
  (一)扣案之附表貳編號五、編號十之第二級毒品MDMA，不問屬於
    犯人與否，應依毒品危害防制條例第18條第1 項前段規定，
    宣告沒收並銷燬。又盛裝前開第二級毒品之包裝袋共9 個（
    附表貳編號五1 個，附表貳編號十8 個），參以現今所採行
    之鑑驗方式，包裝袋仍會殘留微量毒品，而無法將之完全析
    離，此有法務部調查局調科壹字第09362396 550號函文意旨
    可資參照，是可認該9 個包裝袋與殘留其上之第二級毒品當
    已無法析離，故均應併予沒收銷燬。至取樣化驗部分，既已
    驗畢用罄而滅失，自無庸再予宣告沒收。
  (二)按毒品危害防制條例第18條第1 項前段之規定，應予沒收銷
    燬之毒品，以經查獲之第一、二級毒品為限。又毒品依其成
    癮性、濫用性及對社會危害性，共分為四級，施用或持有第
    三、四級毒品，因其可罰性較低，故未設處罰之規定，僅就
    施用及持有第一、二級毒品科以刑罰。然鑑於第三、四級毒
    品均係管制藥品，特於同條例第11條之1 明定無正當理由，
    不得擅自持有；第18條第1 項後段復規定查獲之第三、四級
    毒品，無正當理由而擅自持有者，均沒入銷燬之，從而，依
    同條例第18條第1 項後段應沒入銷燬之毒品，專指查獲施用
    或持有之第三、四級毒品而言（毒品危害防制條例98年修正
    後，應指純質淨重未達20公克者）；倘係查獲製造、運輸、
    販賣、意圖販賣而持有、以非法方法使人施用、引誘他人施
    用或轉讓第三、四級毒品，既屬同條例相關法條明文規定處
    罰之犯罪行為，即非該條項應依行政程序沒入銷燬之範圍。
    又同條例第19條第1 項所定「供犯罪所用或因犯罪所得之物
    」，係指犯第4 條至第9 條、第12條、第13條或第14條第1
    項、第2 項之罪所用或所得之物，不包括毒品本身在內，是
    尚不得援用此項規定為第三、四級毒品之沒收依據。再同條
    例對於查獲之製造、運輸、販賣、意圖販賣而持有、以非法
    方法使人施用、引誘他人施用及轉讓第三、四級毒品之沒收
    ，並無特別規定，如其行為已構成犯罪，則該毒品即屬不受
    法律保護之違禁物，應回歸刑法之適用，依刑法第38條第1
    項第1 款之規定沒收之（最高法院96年度臺上字第884 號判
    決意旨參照）。查扣案如附表貳編號四、九所示之愷他命，
    係因被告販賣第三級毒品罪而查獲之愷他命，為違禁物，而
    盛裝上開毒品之包裝袋6 個（附表貳編號四5 個，附表貳編
    號九1 個），以現今所採行之鑑驗方式，包裝袋仍會殘留微
    量毒品而無法將之完全析離（此有法務部調查局調科壹字第
    0936239655號函可參）應概認屬毒品之部分，依上述說明，
    自均應依刑法第38條第1 項第1 款規定予以沒收。至取樣化
    驗部分，既已驗畢用罄而滅失，自無庸再予宣告沒收。又扣
    案如附表貳編號三、編號六之電子磅秤，係被告所有供其本
    案販賣愷他命所用之物，業據其供陳在卷，應依毒品危害防
    制條例第19條第1 項前段規定宣告沒收。如附表貳編號二之
    包裝袋343 個及裝盛該包裝袋之袋5 個、編號八之包裝袋
    286 個及裝盛該包裝袋之袋3 個，均屬被告所有，然尚未用
    以包裝毒品，為預備供犯罪所用之物，應依刑法第38條第1
    項第2 款之規定宣告沒收。
  (三)按毒品危害防制條例第19條第1 項規定：「犯第4 條至第9
    條、第12條、第13條或第14條第1項 、第2 項之罪者，其供
    犯罪所用或因犯罪所得之財產，均沒收之，如全部或一部不
    能沒收時，追徵其價額或以其財產抵償之。」，被告販賣毒
    品愷他命共計6 次，販賣所得合計2,700 元未扣案，爰依毒
    品危害防制條例第19條第1 項宣告沒收，如全部或一部不能
    沒收時，則以其財產抵償之。又扣案附表貳編號一及編號七
    之行動電話（含SIM 卡），為被告所有供聯繫販賣本案愷他
    命事宜之用，業據被告自承在卷，為被告所有供販賣愷他命
    所用之物，應依毒品危害防制條例第19條第1 項規定宣告沒
    收。
  (四)末按毒品危害防制條例第18條第1 項前段：「查獲之毒品，
    不問屬於犯人與否，均沒收銷燬之」之規定，乃刑法第38條
    第1 項第1 款之特別規定，至該法條所稱「查獲」之毒品，
    係指有罪判決書於事實欄，已經認定為被告有罪事實之毒品
    而言。又沒收為從刑之一種，依主從不可分原則，應附隨於
    主刑同時宣告之，若無主刑，則從刑即無所附麗（最高法院
    92年度臺上字第5391號判決參照）。查本案扣案附表參編號
    十一至編號二十一所示之物，均係被告於98年4 月6 日遭查
    獲時所扣得之物，與本案無涉，又附表參編號一至編號十所
    示之物（編號一、二、六、七所示之物，無證據證明為供本
    案犯罪之用；編號三所示之物依證人即98年7 月11日在被告
    首開租賃處同遭查獲之人莊承璋警詢、偵查時證述係其自行
    攜帶至被告處所施用；編號五所示之物係被告供賭博所用之
    物；編號四、八、九、十所示之毒品與本案起訴之種類不同
    ），亦均與被告本案轉讓、販賣愷他命及持有MDMA之犯行無
    關，是均不為沒收之諭知，併此指明。
  (五)又以營利為目的販入毒品，經多次販賣後，持有剩餘毒品被
    查獲，該持有剩餘毒品之低度行為，應僅為最後一次販賣毒
    品之高度行為所吸收，不另論罪。故就本案查獲之剩餘毒品
    愷他命，爰於最後一次之販賣毒品罪即事實欄一(三)、(九)宣告
    沒收。
參、不另為無罪之諭知部分：
一、公訴意旨另以：被告基於營利之意圖，於不詳時、地，取得
    數量不詳之第二級毒品MDMA後，欲伺機出售圖利而持有之（
    即附表參編號八所示之物）。於98年6 月2 日凌晨1 時50分
    許，在桃園縣桃園市○○○路51號9 樓505 室內，為警查獲
    ，並扣得圓形錠111 顆（粉紅色圓形錠70顆、藍色圓形錠1
    顆及淺紫色圓形錠40顆）。因認被告涉有毒品危害防制條例
    第5 條第2 項之意圖販賣而持有第二級毒品MDMA罪嫌云云。
二、按裁判上一罪案件，檢察官就犯罪事實一部起訴者，依刑事
    訴訟法第267 條規定，其效力及於全部，受訴法院基於審判
    不可分原則，對於未經起訴之其餘事實，應一併審判，此為
    犯罪事實之一部擴張；同理，檢察官所起訴之全部事實，經
    法院審理結果認為一部不能證明犯罪或行為不罰時，僅於判
    決理由內說明不另為無罪之諭知，毋庸於主文內為無罪之宣
    示，此為犯罪事實之一部縮減，最高法院92年度臺上字第18
    41號裁判意旨足為參照。
三、查被告堅詞否認有何意圖販賣而持有MDMA之犯行，且扣案圓
    形錠經鑑驗結果，有71顆含MDMA成分（粉紅色圓形錠70顆、
    藍色圓形錠1 顆。即附表二編號十所示之物），然此部分已
    經本院認定被告係持有71顆MDMA之犯罪，已如前述。至其餘
    扣案淺紫色圓形錠40顆經送驗結果，僅含有第二級毒品甲基
    安非他命成分，並無含MDMA成分（原送驗檢體數量：40顆，
    驗餘檢體數量：39顆。即附表參編號八所示之物），是檢察
    官認被告持有上開淺紫色圓形錠40顆，涉犯意圖販賣而持有
    第二級毒品MDMA罪嫌，即無依據，此部分顯難認定，然因檢
    察官以之與前開犯罪事實欄一(八)之部分為實質上之一罪，此
    部分不另為無罪之諭知。
肆、無罪部分：
一、公訴意旨另以：被告基於營利之意圖，於不詳時、地，取得
    數量不詳之第二級毒品MDMA後，欲伺機出售圖利而持有之。
    嗣於98年4 月6 日下午5 時30分許，在桃園縣桃園市○○○
    路51號9 樓505 、509 、512 室內，為警查獲，並扣得附表
    編號參編號十一至二十一所示之物。因認被告涉有毒品危害
    防制條例第5 條第2 項之意圖販賣而持有第二級毒品罪嫌云
    云。
二、按犯罪事實應依證據認定之，無證據不得認定犯罪事實；刑
    事訴訟法第154 條第2 項定有明文。又檢察官對於起訴之犯
    罪事實，應負提出證據及說服之實質舉證責任，倘其所提出
    之證據，不足為被告有罪之積極證明，或其指出證明之方法
    ，無從說服法院以形成被告有罪之心證，基於無罪推定之原
    則，自應為被告無罪判決之諭知（最高法院92年臺上字第12
    8 號判例參照）。
三、次按檢察官代表國家提起公訴，依檢察一體原則，到庭實行
    公訴之檢察官如發現起訴書認事用法有明顯錯誤，固得本於
    自己確信之法律見解，於論告時變更起訴之法條，或另為其
    他適當之主張，惟其於法院調查或審理時所為之論告或主張
    ，究屬訴之追加、撤回或變更範疇，抑或僅屬為起訴效力所
    及之他部事實之擴張、或起訴事實之一部減縮，自應究明各
    該請求之性質而異其處理方式，因之除撤回起訴，使該訴訟
    關係消滅，法院無從加以裁判外，法院自不得僅就檢察官論
    告時所陳述或主張之事實為裁判，而置原起訴事實於不顧，
    最高法院著有95年度臺上字第5401號判決可資參照。本案檢
    察官固於本院審理中，限縮起訴書有關被告意圖販賣而持有
    於98年4 月6 日下午5 時30分許為警查獲之MDMA42顆部分，
    認該部分非在起訴範圍內（見本院審理卷第88頁反面），惟
    此已屬訴之撤回，須以撤回書提出法院始生消滅訴訟繫屬之
    效力，並不得以更正或限縮方式為之。是以本院仍應就起訴
    書所載該部分之犯嫌予以審究，不受檢察官於審理中陳述之
    拘束，合先敘明。
四、檢察官認被告就上揭部分別涉違反毒品危害防制條例第5 條
    第2 項之意圖販賣而持有第二級毒品罪嫌，無非係以：扣案
    毒品、分裝袋等為論據。訊據被告堅詞否認有意圖販賣而持
    有MDMA犯行。經查：被告固供承持有扣案上開附表編號參編
    號十一至編號二十一所示之物，然扣案之毒品即附表參編號
    二十之淺紫色圓形錠4 顆、綠色圓形錠38顆經送驗結果，係
    分別含有第二級毒品甲基安非他命及第四級毒品勞拉西泮成
    分，並無含有第二級毒品MDMA之成分，此有行政院衛生署食
    品藥物管理局99年2 月24日FDA 研字第0990007887號函暨其
    所附檢驗報告書（見98偵字第8725號卷第136-138 頁），自
    難認被告有意圖販賣而持有第二級毒品MDMA之事。此外，本
    院復查無其他積極證據，足資證明被告被訴此部分涉有何犯
    行，是應認不能證明犯罪，況此部分與被告上揭有罪犯行部
    分之毒品係被告分次取得，亦經被告於審理時陳述明確（見
    本院審理卷第89頁正反面），故應認犯意各別，行為互殊，
    為數行為，無實質上一罪或裁判上一罪情事，揆諸首揭說明
    ，自應就被告此部分被訴之事實，為無罪判決之諭知。
據上論斷，應依刑事訴訟法第299 條第1 項前段、第300 條、第
301 條第1 項，修正前毒品危害防制條例第4 條第3 項、第6 項
、毒品危害防制條例第8 條第3 項、第11條第2 項、第18條第1
項前段、第19條第1 項，刑法第2 條第1 項前段、第11條前段、
第25條第2 項、第51條第5 款、第38條第1 項第1 款、第2 款，
判決如主文。
本案經檢察官黃榮德到庭執行職務。
中    華    民    國    100     年    2     月  11    日
                  刑事第八庭  審判長法  官  劉  為  丕
                                    法  官  謝  枚  霏
                                    法  官  溫  祖  明
以上正本證明與原本無異。
如不服本判決應於收受判決後10日內向本院提出上訴書狀，並應
敘述具體理由。其未敘述上訴理由者，應於上訴期間屆滿後20日
內向本院補提理由書( 均須按他造當事人之人數附繕本) 「切勿
逕送上級法院」。
                                    書記官  邱  仲  騏
中    華    民    國    100     年    2     月  11    日
附錄：本案論罪科刑法條全文
修正前毒品危害防制條例第4條
製造、運輸、販賣第一級毒品者，處死刑或無期徒刑；處無期徒
刑者，得併科新臺幣一千萬元以下罰金。
製造、運輸、販賣第二級毒品者，處無期徒刑或七年以上有期徒
刑，得併科新臺幣七百萬元以下罰金。
製造、運輸、販賣第三級毒品者，處五年以上有期徒刑，得併科
新臺幣五百萬元以下罰金。
製造、運輸、販賣第四級毒品者，處三年以上十年以下有期徒刑
，得併科新臺幣三百萬元以下罰金。
製造、運輸、販賣專供製造或施用毒品之器具者，處一年以上七
年以下有期徒刑，得併科新臺幣一百萬元以下罰金。
前五項之未遂犯罰之。
毒品危害防制條例第8 條
轉讓第一級毒品者，處1 年以上7 年以下有期徒刑，得併科新臺
幣1 百萬元以下罰金。
轉讓第二級毒品者，處 6 月以上 5 年以下有期徒刑，得併科新
臺幣 70 萬元以下罰金。
轉讓第三級毒品者，處 3 年以下有期徒刑，得併科新臺幣 30
萬元以下罰金。
轉讓第四級毒品者，處 1 年以下有期徒刑，得併科新臺幣 10
萬元以下罰金。
前四項之未遂犯罰之。
轉讓毒品達一定數量者，加重其刑至二分之一，其標準由行政院
定之。
毒品危害防制條例第11條
持有第一級毒品者，處3 年以下有期徒刑、拘役或新臺幣5 萬元
以下罰金。
持有第二級毒品者，處2 年以下有期徒刑、拘役或新臺幣3 萬元
以下罰金。
持有第一級毒品純質淨重十公克以上者，處1 年以上7 年以下有
期徒刑，得併科新臺幣1 百萬元以下罰金。
持有第二級毒品純質淨重二十公克以上者，處6 月以上5 年以下
有期徒刑，得併科新臺幣70萬元以下罰金。
持有第三級毒品純質淨重二十公克以上者，處3 年以下有期徒刑
，得併科新臺幣30萬元以下罰金。
持有第四級毒品純質淨重二十公克以上者，處1 年以下有期徒刑
，得併科新臺幣10萬元以下罰金。
持有專供製造或施用第一級、第二級毒品之器具者，處1 年以下
有期徒刑、拘役或新臺幣1 萬元以下罰金。
附表壹
   ┌──┬──────┬────────────────┐
   │編號│犯罪事實    │宣告刑                          │
   ├──┼──────┼────────────────┤
   │一  │事實欄一、  │陳俊宏轉讓第三級毒品，處有期徒刑│
   │    │(一)          │肆月。                          │
   ├──┼──────┼────────────────┤
   │二  │事實欄一、  │陳俊宏販賣第三級毒品，處有期徒刑│
   │    │(二)          │伍年參月。未扣案之販賣毒品所得財│
   │    │            │物新臺幣壹仟元沒收，如全部或一部│
   │    │            │不能沒收時，以其財產抵償之。扣案│
   │    │            │如附表貳編號六至編號八所示之物沒│
   │    │            │收。                            │
   ├──┼──────┼────────────────┤
   │三  │事實欄一、  │陳俊宏販賣第三級毒品，處有期徒刑│
   │    │(三)          │伍年貳月。未扣案之販賣毒品所得財│
   │    │            │物新臺幣伍佰元沒收，如全部或一部│
   │    │            │不能沒收時，以其財產抵償之。扣案│
   │    │            │如附表貳編號六至編號九所示之物沒│
   │    │            │收。                            │
   ├──┼──────┼────────────────┤
   │四  │事實欄一、  │陳俊宏販賣第三級毒品，處有期徒刑│
   │    │(四)          │伍年貳月。未扣案之販賣毒品所得財│
   │    │            │物新臺幣參佰元沒收，如全部或一部│
   │    │            │不能沒收時，以其財產抵償之。扣案│
   │    │            │如附表貳編號一至編號三所示之物沒│
   │    │            │收。                            │
   ├──┼──────┼────────────────┤
   │五  │事實欄一、  │陳俊宏販賣第三級毒品，處有期徒刑│
   │    │(五)          │伍年貳月。未扣案之販賣毒品所得財│
   │    │            │物新臺幣參佰元沒收，如全部或一部│
   │    │            │不能沒收時，以其財產抵償之。扣案│
   │    │            │如附表貳編號一至編號三所示之物沒│
   │    │            │收。                            │
   ├──┼──────┼────────────────┤
   │六  │事實欄一、  │陳俊宏販賣第三級毒品，處有期徒刑│
   │    │(六)          │伍年貳月。未扣案之販賣毒品所得財│
   │    │            │物新臺幣參佰元沒收，如全部或一部│
   │    │            │不能沒收時，以其財產抵償之。扣案│
   │    │            │如附表貳編號一至編號三所示之物沒│
   │    │            │收。                            │
   ├──┼──────┼────────────────┤
   │七  │事實欄一、  │陳俊宏販賣第三級毒品，處有期徒刑│
   │    │(七)          │伍年貳月。未扣案之販賣毒品所得財│
   │    │            │物新臺幣參佰元沒收，如全部或一部│
   │    │            │不能沒收時，以其財產抵償之。扣案│
   │    │            │如附表貳編號一至編號三所示之物沒│
   │    │            │收。                            │
   ├──┼──────┼────────────────┤
   │八  │事實欄一、  │陳俊宏持有第二級毒品，處有期徒刑│
   │    │(八)          │肆月。扣案如附表貳編號十所示之物│
   │    │            │，沒收銷燬之。                  │
   ├──┼──────┼────────────────┤
   │九  │事實欄一、  │陳俊宏販賣第三級毒品未遂，處有期│
   │    │(九)          │徒刑貳年捌月。扣案如附表貳編號一│
   │    │            │至編號四所示之物沒收。          │
   ├──┼──────┼────────────────┤
   │十  │事實欄一、  │陳俊宏持有第二級毒品，處有期徒刑│
   │    │(十)          │貳月。扣案如附表貳編號五所示之物│
   │    │            │，沒收銷燬之。                  │
   └──┴──────┴────────────────┘
附表貳：
┌──┬──────┬──────────┬─────────┐
│編號│物品名稱    │數量/重量           │      備註        │
├──┼──────┼──────────┼─────────┤
│    │索尼易利信  │1 支（含0000000000  │扣案（98年度保管字│
│一  │K660i手機   │號SIM 卡）          │第5366號）        │
│    │（序號：    │                    │                  │
│    │000000000000│                    │                  │
│    │39932）     │                    │                  │
│    │            │                    │                  │
├──┼──────┼──────────┼─────────┤
│    │分裝袋      │5包（共343個）      │扣案（98年度保管字│
│二  │            │                    │第5366號）        │
├──┼──────┼──────────┼─────────┤
│三  │電子磅秤    │1 個                │扣案（98年度保管字│
│    │（金來磅）  │                    │第5366號）        │
├──┼──────┼──────────┼─────────┤
│四  │愷他命      │5包含包裝袋5個      │扣案（98年度安保字│
│    │            │（白色粉末1 包：原送│第818號）         │
│    │            │驗檢體重量0.8812公克│                  │
│    │            │【含塑膠袋、標籤及1 │                  │
│    │            │段膠帶】，驗餘檢體重│                  │
│    │            │量0.8808公克【含塑膠│                  │
│    │            │袋、標籤及1 段膠帶】│                  │
│    │            │；白色結晶4 包：原送│                  │
│    │            │驗檢體重量81.0254 公│                  │
│    │            │克【含4 個塑膠袋、4 │                  │
│    │            │個標籤及1 段膠帶】，│                  │
│    │            │驗餘檢體重量81.0248 │                  │
│    │            │公克【含4 個塑膠袋、│                  │
│    │            │4 個標籤及1 段膠帶】│                  │
│    │            │）                  │                  │
├──┼──────┼──────────┼─────────┤
│五  │MDMA        │總餘1.36公克，含包裝│扣案（98年度安保字│
│    │            │袋1 個（原送驗含袋數│第818號）         │
│    │            │量8 顆，驗餘檢體數量│                  │
│    │            │：7 顆。又淺褐色為雙│                  │
│    │            │凸圓形驗餘檢體數量7 │                  │
│    │            │顆，總淨重1.58公克，│                  │
│    │            │取0.22公克鑑定用罄，│                  │
│    │            │總餘1.36公克，純度約│                  │
│    │            │56％，驗於前總純值淨│                  │
│    │            │重約0.88公克）      │                  │
├──┼──────┼──────────┼─────────┤
│六  │磅秤        │1個                 │扣案（98年度保管字│
│    │            │                    │第4418號）        │
├──┼──────┼──────────┼─────────┤
│七  │索尼易利信  │1支（含0000000000號 │扣案（98年度保管字│
│    │手機（序號：│SIM 卡）            │第4418號）        │
│    │000000000000│                    │                  │
│    │570）       │                    │                  │
├──┼──────┼──────────┼─────────┤
│八  │分裝袋      │3包（共286個）      │扣案（98年度保管字│
│    │            │                    │第4418號）        │
├──┼──────┼──────────┼─────────┤
│九  │愷他命      │1包含包裝袋1個      │扣案（98年度安保字│
│    │            │（原送驗檢體含袋重量│第655 號）        │
│    │            │2.3179公克，驗餘檢體│                  │
│    │            │含袋重量2.3175公克）│                  │
├──┼──────┼──────────┼─────────┤
│十  │MDMA        │粉紅色圓形錠總餘18.0│扣案（98年度安保字│
│    │            │3 公克、藍色圓形錠餘│第655 號）        │
│    │            │0.12公克。含包裝袋8 │                  │
│    │            │個（粉紅色圓形錠部分│                  │
│    │            │：原送驗檢體數量70顆│                  │
│    │            │，檢體數量69顆；藍色│                  │
│    │            │圓形錠部分：原送驗檢│                  │
│    │            │體數量1 顆，驗餘檢體│                  │
│    │            │數量：驗餘檢體【約半│                  │
│    │            │顆】。又粉紅色圓形錠│                  │
│    │            │驗餘檢體數量69顆，總│                  │
│    │            │淨重18.27 公克，取  │                  │
│    │            │0.24公克鑑定用罄，總│                  │
│    │            │餘18.03 公克，純度約│                  │
│    │            │34％，驗前總純值淨重│                  │
│    │            │約6.21公克；藍色圓形│                  │
│    │            │錠約半顆，驗前毛重  │                  │
│    │            │0.36公克【含包裝塑膠│                  │
│    │            │袋0.18公克】，取0.06│                  │
│    │            │公克鑑定用罄，餘0.12│                  │
│    │            │公克）              │                  │
└──┴──────┴──────────┴─────────┘
附表參：
┌──┬──────┬──────────┬─────────┐
│編號│物品名稱    │數量/重量           │      備註        │
├──┼──────┼──────────┼─────────┤
│    │索尼易利信  │1 支                │扣案（98年度保管字│
│一  │J132手機（序│（含0000000000號    │第5366號）        │
│    │號：00000000│SIM 卡）            │                  │
│    │0000000）   │                    │                  │
├──┼──────┼──────────┼─────────┤
│    │尿液        │1瓶                 │扣案（98年度保管字│
│二  │            │                    │第5366號）        │
├──┼──────┼──────────┼─────────┤
│三  │香菸        │1 支                │扣案（98年度保管字│
│    │            │                    │第5366號）        │
├──┼──────┼──────────┼─────────┤
│四  │安非他命    │3包                 │扣案（98年度安保字│
│    │            │（原驗檢體重量2.7329│第818號）         │
│    │            │公克【含3 個塑膠袋、│                  │
│    │            │3 個標籤及1 段膠帶】│                  │
│    │            │，驗餘檢體重量2.7325│                  │
│    │            │公克【含3 個塑膠袋、│                  │
│    │            │3 個標籤及1 段膠帶】│                  │
│    │            │）                  │                  │
├──┼──────┼──────────┼─────────┤
│五  │帳冊        │1 本                │扣案（98年度保管字│
│    │            │                    │第4418號）        │
├──┼──────┼──────────┼─────────┤
│六  │安非他命吸食│1組                 │扣案（98年度保管字│
│    │器          │                    │第4418號）        │
├──┼──────┼──────────┼─────────┤
│七  │毒品器具（玻│2個                 │扣案（98年度保管字│
│    │璃球）      │                    │第4418號）        │
├──┼──────┼──────────┼─────────┤
│八  │甲基安非他命│40顆                │扣案（98年度保管字│
│    │            │（原送驗檢體數量40顆│第655 號）        │
│    │            │、驗餘檢體數量39顆）│                  │
├──┼──────┼──────────┼─────────┤
│九  │勞拉西泮    │40顆                │扣案（98年度安保字│
│    │            │（原送驗檢體數量40顆│第655 號）        │
│    │            │、驗餘檢體數量39顆）│                  │
├──┼──────┼──────────┼─────────┤
│十  │甲基安非他命│19包                │扣案（98年度安保字│
│    │            │（原驗檢體重量      │第658 號）        │
│    │            │10.1701 公克【含19個│                  │
│    │            │塑膠袋】，驗餘檢體重│                  │
│    │            │量10.1697 公克【含19│                  │
│    │            │個塑膠袋】）        │                  │
├──┼──────┼──────────┼─────────┤
│十一│現金        │25,000元            │扣案：98年4 月13日│
│    │            │                    │繳入國庫保管（98年│
│    │            │                    │度保管字第2737號）│
├──┼──────┼──────────┼─────────┤
│十二│電子磅秤    │1個                 │扣案（98年度保管字│
│    │            │                    │第2737號）        │
├──┼──────┼──────────┼─────────┤
│十三│諾基亞手機  │1支（含0000000000號 │扣案（98年度保管字│
│    │（序號：3548│SIM 卡）            │第2737號）        │
│    │00000000）  │                    │                  │
├──┼──────┼──────────┼─────────┤
│十四│監視鏡頭    │1個                 │扣案（98年度保管字│
│    │            │                    │第2737號）        │
├──┼──────┼──────────┼─────────┤
│十五│器械設備（監│1台                 │扣案（98年度保管字│
│    │視器主機）  │                    │第2737號）        │
├──┼──────┼──────────┼─────────┤
│十六│分裝袋      │2包                 │扣案（98年度保管字│
│    │            │                    │第2737號）        │
├──┼──────┼──────────┼─────────┤
│十七│安非他命吸食│2組                 │扣案（98年度保管字│
│    │器          │                    │第2737號）        │
├──┼──────┼──────────┼─────────┤
│十八│毒品器具（玻│2個                 │扣案（98年度保管字│
│    │璃球）      │                    │第2737號）        │
├──┼──────┼──────────┼─────────┤
│十九│甲基安非他命│7包                 │扣案（98年度安保字│
│    │            │（原驗檢體重量7.6472│第384 號）        │
│    │            │公克【含7 個塑膠袋及│                  │
│    │            │7 個標籤】，驗餘檢體│                  │
│    │            │重量7.6736公克【含7 │                  │
│    │            │個塑膠袋及7 個標籤】│                  │
│    │            │）                  │                  │
├──┼──────┼──────────┼─────────┤
│二十│第二級、第四│4包                 │扣案（98年度安保字│
│    │級毒品      │（淺紫色圓形錠4 顆、│第384 號）        │
│    │            │綠色圓形錠38顆經送驗│                  │
│    │            │結果，係分別含有第二│                  │
│    │            │級毒品甲基安非他命及│                  │
│    │            │第四級毒品勞拉西泮，│                  │
│    │            │驗餘檢體數量分別為3 │                  │
│    │            │顆及37顆）          │                  │
├──┼──────┼──────────┼─────────┤
│二十│愷他命      │9 包（驗前總毛重    │扣案（98年度安保字│
│一  │            │264.93公克【包裝塑膠│第575 號）        │
│    │            │袋總重約6.46公克】，│                  │
│    │            │取0.07公克鑑定用罄）│                  │
└──┴──────┴──────────┴─────────┘